臺灣高雄地方法院刑事判決　　　　　　 94年度簡上字第186號
上　訴　人　臺灣高雄地方法院檢察署檢察官
被　　　告　乙○○
上列上訴人因被告違反電子遊戲場業管理條例等案件，不服本院
高雄簡易庭中華民國94年1 月28日94年度簡字第4 號第一審簡易
判決（聲請簡易判決處刑案號：93年度偵字第20725 號），提起
上訴及移送併辦（94年度偵字第4227號、94年度偵字第6983號、
94 年 度核退偵字第157 號），本院管轄之第二審合議庭判決如
下：
    主  文
原判決撤銷。
乙○○共同連續違反未依電子遊戲場業管理條例規定辦理營利事
業登記者，不得經營電子遊戲場業之規定，處有期徒刑肆月，如
易科罰金，以參佰元折算壹日。如附表1 至3 所示之電子遊戲機
具共拾參台（均含IC電路板，共拾參塊）、現金新臺幣壹萬壹仟
參佰拾元、代幣肆拾柒枚，均沒收。
    事  實
一、乙○○明知未依電子遊戲場業管理條例之規定，向主管機關
    辦理電子遊戲場業之營利事業登記，不得經營電子遊戲場業
    ，竟基於違反上開規定之概括犯意，連續於：
  (一)民國93年9 月7 日起，在其所經營設於高雄市三民區○○○
    街15之1 號「柒加壹超商」內，擺設如附表1 所示之電子遊
    戲機具3 台（均含IC電路板，共3 塊），供不特定人把玩，
    而違反上開規定經營電子遊戲場業。嗣於同月23日，以每小
    時新臺幣（下同）65元之薪資，僱請不知情之許逸軒在該超
    商內擔任服務生之工作，而於同日20時45分許，在上址為警
    臨檢查獲，並扣得如附表1 所示供乙○○違法經營電子遊戲
    場業之電子遊戲機具3 台（均含IC電路板，共3 塊）及經營
    電子遊戲場業所得之現金310 元。
  (二)同年11月1 日起，另基於賭博之犯意，在其所經營設於高雄
    市苓雅區○○○路240 號公眾得出入之「保吉彩券行」內（
    營利事業登記名稱為「保吉企業行」、負責人「郭枝南」，
    以及「旻旺企業行」、負責人「乙○○」），擺設如附表2
    所示之電子遊戲機具2 台（均含IC電路板，共2 塊），用以
    與至該彩券行之不特定顧客對賭財物，依押注之結果決定輸
    贏，如押中，可累積分數，再憑電子遊戲機具螢幕上剩餘之
    分數，依一定比例兌換現金，如未押中，賭金則歸乙○○所
    有，藉此射倖之賭博方式，計算輸贏，而違反上開規定經營
    電子遊戲場業。乙○○並以每月3 至5 千元之代價，僱用具
    有犯意聯絡之店員吳蓓兒，在上址擔任為顧客兌換代幣及賭
    金之工作。嗣於同月9 日16時許，適有賭客陳進瑞至「保吉
    彩券行」，以現金1 萬元向店員吳蓓兒兌換代幣，把玩擺設
    在店內之「柏青自動販賣機」電子遊戲機具，於同日18時45
    分許，其贏得積分1 萬1 千分後，即至櫃檯向吳蓓兒以1 比
    1 比例，兌換現金1 萬1 千元時，為警當場查獲，並扣得當
    場賭博之器具即附表2 所示之電子遊戲機具2 台（均含IC電
    路板，共2 塊）、電子遊戲機具內之代幣47枚，以及在兌換
    籌碼處之現金1 萬1 千元。
  (三)同年12月28日起，以每月薪資1 萬8 千元之代價，僱請具有
    犯意聯絡之陳重仁，在上開「柒加壹超商」店門口，擺設如
    附表3 所示之娃娃抓取電子遊戲機具8 台（均含IC電路板，
    共8 塊），藉以經營電子遊戲場業務，供不特定之顧客以每
    投幣10元，可利用電力及機器手臂抓取機檯內物品，娛樂把
    玩，而違反上開規定經營電子遊戲場業。嗣於同月29日20時
    46分許，陳重仁不知情之妻即楊淑君代班在上址看管，為警
    臨檢當場查獲，並扣得附表3 所示供乙○○經營電子遊戲場
    業之電子遊戲機具8 台（均含IC電路板，共8 塊）。
二、案經高雄市政府警察局三民第二分局報告臺灣高雄地方法院
    檢察署檢察官聲請簡易判決處刑，以及高雄市政府警察局三
    民第二分局、苓雅分局報告臺灣高雄地方法院檢察署檢察官
    移送併辦。
    理  由
壹、程序方面：
  (一)按被告以外之人於審判外之陳述，雖不符刑事訴訟法第159
    條之1 至第159 條之4 規定，而經當事人於審判程序同意作
    為證據，法院審酌該言詞陳述或書面陳述作成時之情況，認
    為適當者，亦得為證據；當事人、代理人或辯護人於法院調
    查證據時，知有第159 條第1 項不得為證據之情形，而未於
    言詞辯論終結前聲明異議者，視為有前項之同意，刑事訴訟
    法第159 條之5 定有明文。本案被告乙○○對於證人即「柒
    加壹超商」店員許逸軒、陳重仁、陳重仁之妻楊淑君、「保
    吉彩券行」店員吳蓓兒、賭客陳進瑞於警詢中所為之陳述，
    於本院準備程序及本院審判期日明確表示：不爭執證據能力
    等語（見本院卷第37頁、第64頁、第79頁），且於言詞辯論
    終結前，均未聲明異議，依法自應視為被告同意上開證人於
    警詢中所為之陳述，得作為證據，本院審酌上開證人於警詢
    中所為陳述作成時之狀況，認為適當，依刑事訴訟法第159
    條之5 第1 項之規定，為傳聞法則之例外，應有證據能力。
  (二)次按，被告以外之人於偵查中向檢察官所為之陳述，依刑事
    訴訟法第159 條之1 第2 項之規定，除顯有不可信之情況，
    固得為證據，但因被告以外之人本諸自己對犯罪事實有所見
    聞所為之陳述，在性質上應屬證人，除係未滿16歲之人或因
    精神障礙，不解具結意義及效果者外，依刑事訴訟法第186
    條第1 項之規定，檢察官於偵查中應命證人具結，若依法應
    具結而未具結，依同法第158 條之3 之規定，應無證據能力
    。被告雖未爭執證人吳蓓兒及陳進瑞於93年11月10日、許逸
    軒於同月24日、吳蓓兒於94年1 月13日，各以被告身分在偵
    查中所為陳述之證據能力，然前開3 位證人就被告之事項所
    為之陳述，既未經檢察官命其具結，則前開4 位證人當日於
    偵訊時所為之陳述，揆諸前揭說明，自無證據能力。
貳、實體方面：
一、訊據被告固坦承連續於上揭時、地，未依電子遊戲場業管理
    條例之規定，向主管機關辦理電子遊戲場業之營利事業登記
    ，而分別擺放如附表1 至3所 示之電子遊戲機具，先後為警
    查獲之事實，惟矢口否認有何違反電子遊戲場業管理條例及
    在公眾得出入之場所賭博之犯行，辯稱：附表1 所示之電子
    遊戲機具係綽號「阿達」之成年男子所寄放，該綽號「阿達
    」之男子並表示該電子遊戲機具無需辦理營利事業登記證。
    而於93年11月9 日為警查獲如表2 所示之電子遊戲機具，係
    柏青選物販賣機，並非柏青哥，客戶視其欲購買何種商品，
    可投足金額購買商品，或以每次投10元硬幣方式，以玩遊戲
    之方式，獲得商品，當日證人陳進瑞投入1 萬元至機台內，
    因機台故障，而未獲得物品，證人吳蓓兒遂兌換現金1 萬1
    千元予陳進瑞，並未賭博財物。另警方於同年12月29日查獲
    如附表3 所示之電子遊戲機具，亦係綽號「阿達」所寄放，
    機台內之物品均有標價，欲購買何種物品，可投入足額之金
    錢獲得，亦可以每次投10元硬幣之方式，把玩遊戲，若贏得
    遊戲，即可獲得物品，是扣案如附表3 所示之機具並非電子
    遊戲場業管理條例所規範之電子遊戲機云云（見本院卷第90
    至92頁）
二、經查：
  (一)被告自93年9 月7 日起，在上開「柒加壹超商」內，擺設如
    附表1 所示之電子遊戲機具，供不特定人把玩，而違反上開
    規定經營電子遊戲場業等事實，業據被告迭於警詢、偵查及
    本院準備程序中，供稱：「柒加壹超商」於93年9 月7 日開
    始營業，附表1 所示之電子遊戲機具3 台及機具內之現金均
    為伊所有，伊並未依電子遊戲場業管理條例之規定，辦理電
    子遊戲場業之營利事業登記，伊係於同月23日始僱請證人許
    逸軒幫忙看管超商，證人許逸軒並不清楚伊所經營之超商是
    否辦理電子遊戲場業之營利事業登記等語不諱，核與證人許
    逸軒證稱：「柒加壹超商」之負責人係被告，伊以時薪65元
    之代價，受僱於被告在該超商擔任實習店員，警方查獲如附
    表1 所示之電子遊戲機具時，該電子遊戲機具均有插電營業
    ，因為警查獲當日，伊始受僱於被告在該超商擔任店員，不
    清楚被告是否依電子遊戲場業管理條例規定辦理營利事業登
    記等語相符，並有查獲照片6 幀及「柒加壹超商」營利事業
    登記證1 份附卷可稽，復有被告所有如附表1 所示之供違法
    經營電子遊戲場業之電子遊戲機具3 台（均含IC電路板，共
    3 塊）及電子遊戲機具內之現金310 元扣案可憑，而堪認定
    。
  (二)被告於本院審判期日，始翻異前詞，辯稱：附表1 所示之電
    子遊戲機具係他人所寄放，寄放之人告知伊，寄放之機台無
    庸辦理電子遊戲場業之營利事業登記云云，其真實性如何，
    已然啟人疑竇。觀諸警卷所附查獲照片6 幀顯示，上開「柒
    加壹超商」內另闢有密室1 間，專供擺放如附表1 所示之電
    子遊戲機具3 台，而被告之所以如此大費周章，在超商內另
    闢密室放置如附表1 所示之電子遊戲機具，顯見被告對於如
    附表1 所示之電子遊戲機具係電子遊戲場業管理條例所規範
    之電子遊戲機具乙節，早已知之甚詳，且明知未向主管辦理
    登記前，不得擺設經營，惟為牟不法利益，始在超商內另闢
    密室擺放，以躲避警方之查緝甚明，由此足認，被告前揭所
    辯，無非係事後卸責之詞，要無可採。
  (三)又被告另自93年11月1 日起，在其所經營設於高雄市苓雅區
    ○○○路240 號之公眾得出入「保吉彩券行」內，擺設如附
    表2所 示之電子遊戲機具，供不特定人把玩，而違反上開規
    定經營電子遊戲場業，同月9 日16時許，證人陳進瑞前往「
    保吉彩券行」，以現金1 萬元向證人吳蓓兒兌換代幣，把玩
    店內之「柏青自動販賣機」電子遊戲機具，證人陳進瑞將贏
    得積分1 萬1 千分後，至櫃檯向證人吳蓓兒兌換現金1 萬1
    千元時，為警當場查獲等事實，除經被告於偵查及本院準備
    程序中，一再供稱：伊於93年11月間，在「保吉彩券行」擺
    設如附表2 所示之電子遊戲機具，與前往把玩之顧客賭博財
    物，由顧客以每10元兌換1 枚代幣把玩，伊並以每月3 至5
    千元之代價僱請證人吳蓓兒負責為顧客兌換代幣及賭金之工
    作，而為警查獲當日，顧客陳進瑞前往把玩電子遊戲機具，
    並由證人吳蓓兒兌換現金予陳進瑞等語明確外（見94年度偵
    字第6983號偵查卷第10至11頁、見本院卷第64頁），並據證
    人吳蓓兒於警詢時證稱：被告係於93年11月1 日起，在該店
    內擺放如附表2 所示之電子遊戲機具，供不特定人把玩，由
    顧客向伊兌換代幣後把玩，並以機台上1 千分兌換1 千元之
    方式，兌換現金予顧客等語，以及證人陳進瑞於警詢時證稱
    ：當日伊以1 萬元兌換代幣，把玩店內之電子遊戲機具，俟
    機台上之積分為1 萬1 千分時，至櫃檯與證人吳蓓兒兌換現
    金1 萬1 千元時，即為警查獲等語綦詳，復有查獲照片4 幀
    ，以及保吉企業行、旻旺企業行營利事業登記證、被告公益
    彩券甲類經銷證各1 份在卷可參，此外，並有被告當場用以
    賭博之器具即如附表2 所示之電子遊戲機具（均含IC電路板
    ，共2 塊）、電子遊戲機具內之代幣47枚，以及證人陳進瑞
    與吳蓓兒在兌換籌碼處進行兌換現金之財物即1 萬1 千元扣
    案可憑，是被告在公眾得出入之「保吉彩券行」違法經營電
    子遊戲場業及賭博財物之犯行，亦堪認定。
  (四)依據前開證人吳蓓兒及陳進瑞之證詞，證人陳進瑞係把玩如
    附表2 所示電子遊戲機具中之1 台，累積1 萬1 千分時，始
    向證人吳蓓兒兌換現金，顯見扣案如附表2 所示之電子遊戲
    機具，並無供顧客投幣購買商品之功能，被告於本院審判期
    日辯稱：附表2 所示之電子遊戲機具，係柏青選物販賣機，
    客戶視其欲購買何種商品，可投足金額購買商品，或以每次
    投10元硬幣方式，以玩遊戲遊戲方式，獲得商品，當日證人
    陳進瑞投入1 萬元至機台內，因機台故障，而未獲得物品，
    證人吳蓓兒遂兌換現金1 萬1 千元予陳進瑞云云，顯非事實
    。又證人陳進瑞係以現金兌換代幣把玩如附表2 所示之電子
    遊戲機具，是該電子遊戲機具果真有投幣購買商品之功能，
    又何需先兌換代幣後，再以代幣投入電子遊戲機具內，如此
    迂迴方式購買機具內之商品？況且，倘若被告所稱，係證人
    陳進瑞以1 萬元兌換代幣把玩，因機器故障，始無法取得機
    具內之物品，則證人陳進瑞把玩之電子遊戲機具內，應有證
    人陳進瑞投入之代幣共1 千枚（10,000÷10＝1,000 枚），
    然案發當日警方在如附表2 所示之電子遊戲機具內扣得之代
    幣，僅有47枚，此觀營業場所檢查紀錄表之記載，即屬明瞭
    ，且有代幣47枚扣案可憑，顯見被告前揭所辯，應非事實。
    又警方在附表2 所示之電子遊戲機具內扣得被告擺設機具之
    目的，在於提供顧客消費娛樂，衡情設置於機具內之商品，
    價值不可能高達1 萬元，則果真機具故障，無法依顧客投入
    之金額送出商品，證人陳進瑞應無可能在投入1 萬元之代幣
    後，始行發現之理。再者，被告既不否認證人陳進瑞僅以現
    金1 萬元兌換代幣把玩電子遊戲機具，縱使因機具故障，無
    法送出商品，證人陳進瑞即無任何之損失，證人吳蓓兒僅需
    將證人陳進瑞兌換之1 萬元，予以歸還即可，又豈會無端退
    還證人陳進瑞1 萬1 千元之理，職是之故，被告以前詞置辯
    ，顯與事理有違，尚難採信。
  (五)被告於93年9 月23日，在上開「柒加壹超商」，為警查獲違
    法經營電子遊戲機具後，復於同年12月26日起，以每月薪資
    1 萬8 千元之代價，僱請證人陳重仁擔任店員，在上開「柒
    加壹超商」內，擺設如附表3 所示之娃娃抓取機8 台，藉以
    經營電子遊戲場業務等情，則據被告於警詢供稱：伊自93年
    12月28日起，在上開「柒加壹超商」擺設如附表3 所示之電
    子遊戲機具營業，並僱用證人陳重仁看管，但並未僱用證人
    楊淑君，每日營業額約3 至5 百元間等語甚詳，核與證人即
    店員陳重仁證稱：伊於93年12月26日，以月薪1 萬8 千元受
    僱於被告，在上開「柒加壹超商」擔任店員，伊上班時，該
    超商即已擺放如附表3 所示之電子遊戲機具等語，以及證人
    陳重仁之妻楊淑君證稱：警方進入店內時，店內共擺設如附
    表3 所示之機具，機具均有插電營業，而機台之電源開關均
    可由櫃檯人員控制，伊並未受僱於被告，僅暫時代其夫陳重
    仁值班等語相符，並有切結書1 紙在卷可佐，以及如附表3
    所示之電子遊戲機具扣案可憑。而所謂之「選物販賣機」，
    係指以選物原理販售商品，採對價取物方式，係屬自動販賣
    機性質，故非屬電子遊戲機，但如提供消費者利用電力及機
    器手臂抓取物品（如絨布玩具等）之遊樂機具，即俗稱「娃
    娃機」，因其是否提供物品，取決於消費者之技術及熟練程
    度，故仍屬電子遊戲機，有經濟部94年6 月15日經商字第09
    402080940 號函1 紙在卷可佐（見本院卷第68頁），警方當
    日扣得如附表3 所示之電子遊戲機具，其中雖有1 機台貼有
    「選物販賣機」字樣，但扣案如附表3 所示之機具，均設置
    有搖桿及機械手臂，機台內則隨機凌亂放置小玩偶及其他小
    巧物品，此有查獲照片4 幀附卷可攷，是依照片所呈現之內
    容，扣案如附表3 所示之機台內之物品，既然均非放置於個
    別固定之位置，消費者客觀上顯無法單以投幣之方式，即可
    選購其欲購買之物品，而必需控制搖桿操作機械手臂抓取機
    台內之物品，而消費者是否可獲得商品，則取決於消費者對
    於操作機械手臂之技術與熟練度，不必然會獲得等值的商品
    ，參照前揭函示意旨，扣案如附表3 所示之機具，應屬「電
    子遊戲場業管理條例」所規範之電子遊戲機，被告辯稱：機
    台內之物品均有標價，顧客欲購買何種物品，可投入足額之
    金錢獲得，亦可以每次投10元硬幣之方式，把玩遊戲，若贏
    得遊戲，即可獲得物品云云，顯與事實不符，尚無可採，被
    告上揭違法經營電子遊戲場業之犯行，自堪認定。
  (六)證人陳重仁雖證稱：扣案如附表3 所示之電子遊戲機具並未
    插電營業云云，然此不僅與其妻即證人楊淑君證述情節不符
    ，亦與被告供稱：伊擺設如附表3 所示之機具營業，每日營
    業額約3 百元至500 元間等語迥異，審酌被告擺設如附表3
    所示之電子遊戲機具之目的，即在於營業牟利，自無可能不
    插電營業，證人陳重仁前揭所稱，無非掩飾其與被告共同違
    反電子遊戲場業管理條例之犯行，自無可採。又證人陳重仁
    前曾因違反電子遊戲場業管理條例案件，經臺灣高雄地方法
    院檢察署聲請簡易判決處刑，並經本院判刑確定，此有臺灣
    高雄地方法院檢察署92年度偵字第15459 號聲請簡易判決處
    刑書及臺灣高等法院被告前案紀錄表各1 份附卷足資佐證，
    是證人陳重仁對於未依電子遊戲場業管理條例之規定，向主
    管機關辦理電子遊戲場業之營利事業登記，不得經營電子遊
    戲場業之規定，自難諉為不知，則證人陳重仁知悉被告在上
    開「柒加壹超商」門口所擺設如附表3 所示之電子遊戲機具
    ，並未依電子遊戲場業管理條例之規定，向主管機關辦理營
    利事業登記，竟仍受僱於被告在超商擔任店員，管理經營電
    子遊戲場業務，自與被告就違犯電子遊戲場業管理條例之犯
    行，具有犯意之聯絡。況且，上開「柒加壹超商」之櫃檯，
    設置控制電子遊戲機具之電源開關，此經證人楊淑君證述屬
    實，「柒加壹超商」設置控制電子遊戲機具之電源開關，目
    的在於規避警方人員取締之意圖，至為灼然，證人陳重仁既
    係受僱管理上開超商，對於店內設有躲避取締之電源開關，
    自無不知之可能，其於警詢時，矢口否認知悉控制電子遊戲
    機具之電源開關，顯有隱匿，由此益證證人陳重仁確有與被
    告共同違法經營電子遊戲場業之事實。
  (七)綜上所述，本案事證明確，被告所辯各節，均非可採，被告
    連續違法經營電子遊戲場業務及在公眾得出入之場所賭博犯
    行，洵堪認定，應予依法論科。
三、核被告所為，係違反電子遊戲場業管理條例第15條：「未依
    本條例（即電子遊戲場業管理條例）規定辦理營利事業登記
    者，不得經營電子遊戲場業」之規定，應依同條例第22條論
    處；被告前揭賭博之犯行，則係犯刑法第266 條第1 項之普
    通賭博罪。被告就犯罪事實(二)部分之違法經營電子遊戲場業
    及賭博犯行，與證人吳蓓兒間；就犯罪事實(三)部分之違法經
    營電子遊戲場業之犯行，與證人陳重仁間，各具有犯意聯絡
    及行為分擔，均為共同正犯。至於犯罪事實(一)部分，因證人
    許逸軒陳稱：伊不知超商店內擺設有電子遊戲機具，且被告
    所經營之「柒加壹超商」並未向主管機關辦理電子遊戲場業
    之營利事業登記等語，被告亦表示證人許逸軒對於其違法經
    營電子遊戲場業乙事，確不知情，本院審酌證人許逸軒係第
    1 日受僱上班，即遭警查獲，而如附表1 所示之電子遊戲機
    具，係放置在「柒加壹超商」之密室內，堪認證人許逸軒前
    揭所稱，確屬實情，被告就犯罪事實(一)部分之違法經營電子
    遊戲場業犯行，自無與證人許逸軒成立共同正犯之餘地，附
    此敘明。被告先後3 次違法經營電子遊戲場業之犯行，時間
    緊接，觸犯構成要件相同之罪，顯係基於概括犯意為之，為
    連續犯，依刑法第56條規定，應論以一罪，並加重其刑。被
    告所犯上開違法經營電子遊戲場業及賭博2 罪之間，有方法
    、目的之牽連關係，依刑法第55條規定，應從一重之違反電
    子遊戲場業管理條例第22條之罪處斷。檢察官雖未就犯罪事
    實(二)部分之違法經營電子遊戲場業及普通賭博犯行，以及犯
    罪事實(三)部分之違法經營電子遊戲場業犯行，一併聲請簡易
    判決處刑，然此部分與前揭經聲請簡易判決處刑並由本院論
    罪科刑部分，具有連續犯、牽連犯之裁判上一罪關係，本院
    自得併予審理，亦此敘明。
四、原審認被告罪證明確，予以論罪科刑，固非無見，惟就犯罪
    事實(二)部分之違法經營電子遊戲場業及普通賭博犯行，以及
    犯罪事實(三)部分之違法經營電子遊戲場業犯行等移送併辦部
    分，不及審究，容有未合。上訴人上訴意旨，指摘原判決不
    當，為有理由，自應由本院予以撤銷改判。爰審酌被告正值
    壯年，本應依循正軌賺取金錢，竟不思此為，反因一時貪欲
    ，未依法辦理電子遊戲機之營利事業登記，即經營電子遊戲
    場業，更曾藉此賭博，且屢次為警查獲後，仍繼續違法經營
    電子遊戲場業務，不僅目中無法，更矢口否認犯行，毫無悔
    意，惡行顯屬非輕等一切情狀量處如主文所示之刑，併諭知
    易科罰金標準，以資懲儆。犯罪事實(二)所扣案如附表2 所示
    之電子遊戲機具2 台（均含IC電路板，共2 塊）及電子遊戲
    機具內之代幣47枚，均係被告犯罪時當場賭博之器具，而扣
    案之現金1 萬1 千元，則係證人陳進瑞在「保吉彩券行」內
    之櫃檯向證人吳蓓兒兌換之財物，此據證人陳進瑞證述明確
    ，審酌證人陳進瑞把玩如附表2 所示之電子遊戲機具所需之
    代幣及把玩完畢後兌換現金之地點，均係在該櫃檯，堪認「
    保吉彩券行」之櫃檯即係兌換籌碼處，是扣案之現金1 萬1
    千元既然係證人陳進瑞在櫃檯向證人吳蓓兒兌換現金時，為
    警所扣得之財物，自屬兌換籌碼處之財物無訛，而均應依刑
    法第266 條第2 項規定，併予宣告沒收。雖被告所犯刑法第
    266 條第1 項前段普通賭博罪屬牽連犯之輕罪，惟同條第2
    項已有義務沒收之特別規定，自應優先於刑法第38條第1 項
    第2 款之沒收條文而予以適用（最高法院79年度第3 次刑事
    庭會議決議參照），亦此敘明。至於犯罪事實(一)、(三)所扣案
    如附表1 、3 所示之電子遊戲機具，以及犯罪事實(一)所扣案
    之現金310 元，均係被告所有，此據被告於警詢供承明確，
    且分別係供被告違法經營電子遊戲場業所用之物，以及違法
    經營電子遊戲場業所得之物，爰分別依第38條第1 項第2 款
    、第3 款之規定，併予宣告沒收。
據上論斷，應依刑事訴訟法第455 條之1 第1 項、第3 項、第36
9 條第1 項前段、第364 條、第299 條第1 項前段，電子遊戲場
業管理條例第15條、第22條，刑法第11條前段、第28條、第266
條第1 項、第2 項、第56條、第55條、第38條第1 項第2 款、第
3 款，罰金罰鍰提高標準條例第1 條前段、第2 條，判決如主文
。
本案經檢察官甲○○到庭執行職務。
中　　華　　民　　國　　94　　年　　11　　月　　4 　　日
                  刑事第十庭  審判長法  官  徐美麗
                                    法  官  莊珮吟
                                    法　官  高增泓
以上正本證明與原本無異。
不得上訴。
中　　華　　民　　國　　94　　年　　11　　月　　7 　　日
                                    書記官  林慧芬
附錄本案論罪科刑法條：
電子遊戲場業管理條例第15條
未依本條例規定辦理營利事業登記者，不得經營電子遊戲場業。
電子遊戲場業管理條例第22條
違反第15條規定者，處行為人1年以下有期徒刑、拘役或科或併
科新台幣500,000 元以上2500,000元以下罰金。
刑法第266條
在公共場所或公眾得出入之場所賭博財物者，處1 千元以下罰金
。但以供人暫時娛樂之物為賭者，不在此限。
當場賭博之器具與在賭檯或兌換籌碼處之財物，不問屬於犯人與
否，沒收之。
附表1：
┌───┬─────────┬─────┬──────┐
│編號  │  電子遊戲機具    │數量（台）│IC電路板(塊)│
├───┼─────────┼─────┼──────┤
│1     │  金龍鳳          │  1       │  1塊       │
├───┼─────────┼─────┼──────┤
│2     │  麻將            │  1       │  1塊       │
├───┼─────────┼─────┼──────┤
│3     │  金象王二代      │  1       │  1塊       │
├───┼─────────┼─────┼──────┤
│合計  │                  │  3       │  3塊       │
└───┴─────────┴─────┴──────┘
附表2：
┌───┬─────────┬─────┬──────┐
│編號  │  電子遊戲機具    │數量（台）│IC電路板(塊)│
├───┼─────────┼─────┼──────┤
│1     │  柏青哥          │  2       │  2塊       │
├───┼─────────┼─────┼──────┤
│合計  │                  │  2       │  2塊       │
└───┴─────────┴─────┴──────┘
附表3：
┌───┬─────────┬─────┬──────┐
│編號  │  電子遊戲機具    │數量（台）│IC電路板(塊)│
├───┼─────────┼─────┼──────┤
│1     │貼有「選物販賣機」│  2       │  2塊       │
│      │標籤之娃娃抓取機  │          │            │
├───┼─────────┼─────┼──────┤
│2     │貼有「GUAN SHING」│  4       │  4塊       │
│      │標籤之娃娃抓取機  │          │            │
├───┼─────────┼─────┼──────┤
│3     │貼有「DOIIHO USE」│  1       │  1塊       │
│      │標籤之娃娃抓取機  │          │            │
├───┼─────────┼─────┼──────┤
│4     │未貼有標籤之娃娃抓│  1       │  1塊       │
│      │取機              │          │            │
├───┼─────────┼─────┼──────┤
│合計  │                  │  8       │  8塊       │
└───┴─────────┴─────┴──────┘
